Minutes et répertoires du notaire Nicolas I VASSART, août 1560 - 1575 (étude XXXVI)
Archives nationales
- Minutes de Nicolas I VASSART, août 1560 - 1575; MC/ET/XXXVI/14 - MC/ET/XXXVI/17
  - Minutes. 1561, 7 avril - 1562, 28 mars, 7 avril 1561 - 28 mars 1562; MC/ET/XXXVI/16
    - Requête d'Etienne Dupuy gentilhomme da la maison du maréchal de Brissac, agissant d'après déclaration dudit maréchal, les notaires se transportant en l'hôtel de Jean Simon [Henrion], marchand de chevaux, rue Saint-Honoré, où pend l'enseigne 'l'Ours'. Led. Dupuy a dit que dès la quint ou dix février led. maréchal aurait acheté dudit Simon [Henrion], un cheval haquenée moyennant 70 écus d'or an soleil et que led. Simon [Henrion], aurait envoyé aud. maréchal un autre cheval que celui qu'il avait vu. Il ramène le cheval que Marie Quantin, femme de Jean Simon [Henrion], refuse de recevoir sur quoi Etienne Dupuy attache purement et simplement le cheval litigieux à la porte de la maison., 6 mars 1562; MC/ET/XXXVI/16
      La date, erronée, donnée sur l'ouvrage d'E. Caron est le 6 mars 1560
      E. Caron, A travers les minutes des notaires parisiens [étude XXXVI, env. 990 actes], 1559-1577, Paris, 1900, notice n°37 (voir contexte dans le Plan d’orientation général - Notaires de Paris, guides thématiques du Minutier).
      Saint-Honoré (rue); Dupuy, Etienne; Brissac, M. de; Henrion Jean; Quantin, Marie; commerçant
    - Transport par Louise de Clermont, femme d'Antoine de Crussol, chevalier capitaine de 50 hommes d'armes des ordres du roi, conseiller du roi en son conseil privé, et chevalier d'honneur de la reine, mère du roi, an nom et comme se portant fort de messire de Crussol de la somme de 790 livres 9 sols sur plus grande somme qui est due à Louise de Clermont, comtesse de Tonnerre, par les fermiers et amodiateurs de sa terre du Plessis., 11 mars 1562; MC/ET/XXXVI/16
      La date, erronée, donnée sur l'ouvrage d'E. Caron est le 11 mars 1560.
      E. Caron, A travers les minutes des notaires parisiens [étude XXXVI, env. 990 actes], 1559-1577, Paris, 1900, notice n°38 (voir contexte dans le Plan d’orientation général - Notaires de Paris, guides thématiques du Minutier).
      cession; Clermont, Louise de; Crussol, Antoine de; officier (armée)
    - Pouvoir [procuration] par Jean de La Trémouille, chevalier, sieur de Bresche, panetier ordinaire du roi, mari et époux de damoiselle Marguerite de la Haye, sa femme, fille et héritière pour moitié de damoiselle Madeleine de Long, sa mère, pour plaider à raison de bois de hante futaie., 12 mars 1562; MC/ET/XXXVI/16
      La date, erronée, donnée sur l'ouvrage d'E. Caron est le 12 mars 1560
      E. Caron, A travers les minutes des notaires parisiens [étude XXXVI, env. 990 actes], 1559-1577, Paris, 1900, notice n°39 (voir contexte dans le Plan d’orientation général - Notaires de Paris, guides thématiques du Minutier).
      procuration; La Trémouille. Jean de; La Haye, Marguerite de; Long, Madeleine de
    - Louage par Pierre Bruyère, maçon, des services de Jeanne Bruyère, sa soeur, à dame Barbe Jupin, veuve de Jacques Constantin, avocat au Grand Conseil, moyennant 6 livres par an et le boire et le manger., 25 mars 1562; MC/ET/XXXVI/16
      E. Caron, A travers les minutes des notaires parisiens [étude XXXVI, env. 990 actes], 1559-1577, Paris, 1900, notice n°99 (voir contexte dans le Plan d’orientation général - Notaires de Paris, guides thématiques du Minutier).
      contrat de travail; Bruyère, Pierre; Bruyère, Jeanne; Jupin, Barbe; Constantin,Jacque; maçon
    - Marché de maçonnerie pour des travaux à faire dans la maison de Mathurin Bon, serrurier du roi, sise rue de la Monnaie., 11 août 1564; MC/ET/XXXVI/16
      Lieux et monuments à Paris au XVIe siècle (1070 actes), par C. Grodecki, 1971-1986 (fichier papier entièrement dématérialisé; voir contexte dans le Plan d’orientation général - Notaires de Paris, guides thématiques du Minutier).
      marché; Monnaie (rue de la); Bon, Mathurin; maçon
  - Minutes. 1575, MC/ET/XXXVI/17
    - Pouvoir par Antoine d'Estrées, chevalier de l'ordre du roi, capitaine de 50 hommes d'armes, premier gentilhomme de la chambre de M. le duc [frère du roi sr. de Croissy], sénéchal de Boullenois, comme se portant fort de Françoise de Babou, son épouse., 1575
      E. Caron, A travers les minutes des notaires parisiens [étude XXXVI, env. 990 actes], 1559-1577, Paris, 1900, notice n°821 (voir contexte dans le Plan d’orientation général - Notaires de Paris, guides thématiques du Minutier).
      procuration; Estrées, Antoine d'; Babou, Françoise de
    - Projet de marché entre Martin Bonhomme, maçon, demeurant rue du Coq, près Saint-Honoré, et Pierre de Gondi, et en présence de Guillaume de Chaponnay, pour la construction d'un mur pour la clôture du jardin le long du fossé ... entre led. jardin et les bâtiments du palais., 1575
      E. Caron, A travers les minutes des notaires parisiens [étude XXXVI, env. 990 actes], 1559-1577, Paris, 1900, notice n°814 (voir contexte dans le Plan d’orientation général - Notaires de Paris, guides thématiques du Minutier).
      marché; Bonhomme, Martin; Gondi, Pierre de; Chaponnay, Guillaume de; maçon
    - Pouvoir par le même [Gaspard Daverna] à sa femme [Marie de Grillet] pour mettre à prix les terres vaines et vagues que le roi fait vendre par autorité de justice., 1575
      E. Caron, A travers les minutes des notaires parisiens [étude XXXVI, env. 990 actes], 1559-1577, Paris, 1900, notice n°883 (voir contexte dans le Plan d’orientation général - Notaires de Paris, guides thématiques du Minutier).
      procuration; Daverna, Gaspard; Grillet, Marie de
    - Pouvoir par Meraude de Gondi, dame de la Pardieu, et Bastien Zamet, gentilhomme milanais, mandataire de Marie de Gondi, comtesse de Pancalieri, comme héritières d'Alfonse de Gondi, leur cousin germain, de toucher tous deniers, notamment des héritiers de Loys et Benoist Bonnisi [Bonvisi] et compagnons., 1575
      E. Caron, A travers les minutes des notaires parisiens [étude XXXVI, env. 990 actes], 1559-1577, Paris, 1900, notice n°870 (voir contexte dans le Plan d’orientation général - Notaires de Paris, guides thématiques du Minutier).
      procuration; Gondi, Meraude de; Zamet, Bastien; Gondi, Marie de; Gondi, Alphonse de; Bonvisi, Loys; Bonvisi, Benoit
    - Transaction entre Pierre de Gondi, surintendant de la reine mère, et Antoine Nicolaï, premier président en la chambre des comptes, d'une part, et les héritiers de Gabrielle Miron, épouse du général Prévost, au sujet d'un don fait par Henri II et ses successeurs [sans date]., 1575; MC/ET/XXXVI/17
      accord; Gondi, Pierre de; Nicolaï, Antoine; Miron, Gabrielle; Prévost (M.)
    - Vente par Albert de Gondi, comte de Retz, maréchal de France, etc., à Jehan Guerasse Fregonz, gentilhomme ordinaire de la chambre, d'une galère nommée la 'Sirène', étant au port de Marseille, équipée de ses forçats et artillerie et autres équipages, et de la place de capitaine de lad. galère, moyennant la somme de 24000 livres, que led. Fregonz affirme lui être due par le roi, et qu'il cède et transporte aud. comte de Retz., 1575
      E. Caron, A travers les minutes des notaires parisiens [étude XXXVI, env. 990 actes], 1559-1577, Paris, 1900, notice n°852 (voir contexte dans le Plan d’orientation général - Notaires de Paris, guides thématiques du Minutier).
      acte de vente; Gondi, Albert de; Guerasse Fregonz, Jehan; officier général
    - Engagement par Pierre Moynier, maître maçon, tailleur de pierres demeurant à Poissy, vis-à-vis d'Albert de Gondi, comte de Retz, maréchal de France, stipulant par Médéon de Donon, conseiller du roi, contrôleur général des bâtiments, de faire lesd. ouvrage., 1575
      E. Caron, A travers les minutes des notaires parisiens [étude XXXVI, env. 990 actes], 1559-1577, Paris, 1900, notice n°910 (voir contexte dans le Plan d’orientation général - Notaires de Paris, guides thématiques du Minutier).
      Moynier, Pierre; Donon, Médéon de; Gondi, Albert de; maçon; tailleur de pierre; contrôleur général des bâtiments (Ancien Régime); officier général
    - Ensuivent les ouvrages de maçonnerie à faire à une maison, rue de la Plâtrière, appartenant à la veuve et aux héritiers de Mgr de La Tour [Charles de Gondi, sr. de la Tour]. 2, janvier 1575
      E. Caron, A travers les minutes des notaires parisiens [étude XXXVI, env. 990 actes], 1559-1577, Paris, 1900, notice n°807 (voir contexte dans le Plan d’orientation général - Notaires de Paris, guides thématiques du Minutier).
      NOTES: 2. Charles de Gondi, sr. de la Tour, était mort le 5 juin 1574, à l'àge de trente-huit ans.
      devis; Plâtrière (rue de la); Gondi, Charles de
    - Lettre à maître Vassart le priant de préparer une quittance de 854 livres pour demi-année d'une rente sur l'Hôtel de Ville. 1er janvier 1575. Votre bien bonne amye, Héleine Bonne., 1er janvier 1575 - 1575
      E. Caron, A travers les minutes des notaires parisiens [étude XXXVI, env. 990 actes], 1559-1577, Paris, 1900, notice n°808 (voir contexte dans le Plan d’orientation général - Notaires de Paris, guides thématiques du Minutier).
      Bonne, Hélène
    - Procuration par Sébastien Zamet, gentilhomme milanais, demeurant rue de Jouy, pour affirmer devant le prévôt du Châtelet de Paris qu'une certaine somme lui est due par Hélène Bonne, veuve de Charles de Gondi, pour délivrance de marchandises (avec signature autographe)., 9 janvier 1575; MC/ET/XXXVI/17
      procuration; Jouy (rue de); Zamet, Sébastien; Bonne, Hélène; Gondi, Charles de
    - Bail d'une vache à Louis Lorain, compagnon jardinier, demeurant à Paris au lieu-dit La Grenouillère, près le jardin des Tuileries., 9 janvier 1575; MC/ET/XXXVI/17
      bail; Lorain, Louis; jardinier
    - Promesse de Marin Gueston [Guesdin], à Hélène Bonne, veuve de Charles de Gondi, seigneur de La Tour, absente, Guillaume de La Mothe, son concierge présent et stipulant pour elle, de faire en sa maison, rue de la Plâtrière, plusieurs ouvrages de maçonnerie, dont une descente de cave avec un huis rond qui sera percé dans le mur de devant et un privé dans la cour du côté de la rue., 15 janvier 1575; MC/ET/XXXVI/17
      Documents du Minutier central des notaires de Paris, Histoire de l'art au XVIe siècle (1540-1600) [525 actes], par Catherine Grodecki, tome I, Architecture, vitrerie, menuiserie, tapisserie, jardins, Paris, Archives nationales, 1985, p. 76, notice n° 60 (instrument de recherche imprimé dématérialisé, certaines notices sont plus détaillées dans la version intégrale accessible en ligne par la rubrique 'Autres instruments de recherche', voir contexte dans le Plan d’orientation général - Notaires de Paris, guides thématiques du Minutier).
      Documents du Minutier central des notaires de Paris, Histoire de l'art au XVIe siècle (1540-1600), par Catherine Grodecki, tome I, Architecture, vitrerie, menuiserie, tapisserie, jardins, Paris, Archives nationales, 1985, 392 p.
      Guesdin, Marin; Bonne, Hélène; Gondi, Charles de; Gueston, Marin
    - Pouvoir par Claude d'Angennes, conseiller du roi en sa cour du parlement, et Nicolas d'Angennes chevalier de l'ordre du roi, capitaine de 50 hommes d'armes, héritiers de Jacques d'Angennes, en son vivant seigneur de Rambouillet., 17 janvier 1575
      E. Caron, A travers les minutes des notaires parisiens [étude XXXVI, env. 990 actes], 1559-1577, Paris, 1900, notice n°809 (voir contexte dans le Plan d’orientation général - Notaires de Paris, guides thématiques du Minutier).
      procuration; Angennes, Claude; Angennes, Nicolas; Angennes, Jacques
    - Pouvoir par haute et puissante dame Hélène d'Illiers, dame de Manou, Mille-la-Ferrière et Fresne au Val-Germot, veuve de haut et puissant s. Me. Jehan d'O., comme se portant fort de son fils au sujet du rachat d'une rente., 19 janvier 1575
      E. Caron, A travers les minutes des notaires parisiens [étude XXXVI, env. 990 actes], 1559-1577, Paris, 1900, notice n°810 (voir contexte dans le Plan d’orientation général - Notaires de Paris, guides thématiques du Minutier).
      procuration; Illiers, Hélène d'; O, Jean d'
    - Obligation par haut et puissant seigneur Michel de Poisneulx, dit Cadorat chevalier de l'ordre du roi, sgr de Panon, baron d'Anglaure, demeurant aud. Panon, près la Ferté-sous-Jouarre, à Jules du Carnoy, marchand joaillier, d'une somme de 1,200 l. pour la vente d'une chaîne d'or taillée, ciselée à jour, émaillée de plusieurs couleurs, contenant trente-six gros chaînons sans les assemblages, garnie de vingt-quatre tables de diamants et rubis, et de quarante-huit grosses perles orientales, laquelle est livrée en la présence des notaires., 20 janvier 1575
      E. Caron, A travers les minutes des notaires parisiens [étude XXXVI, env. 990 actes], 1559-1577, Paris, 1900, notice n°811 (voir contexte dans le Plan d’orientation général - Notaires de Paris, guides thématiques du Minutier).
      obligation; Poisneulx, dit Cadorat, Michel (sgr. de Panon, baron d'Anglaure); Du Carnoy, Jules; commerçant; orfèvre
    - Pouvoir par dame Lucille Desprémesnil à Charles de Villiers, son secrétaire, de prêter serment de fidélité aux religieuses, abbesse et couvent de Pont-aux-Dames, pour la terre et seigneurie de Nandy., 28 janvier 1575
      E. Caron, A travers les minutes des notaires parisiens [étude XXXVI, env. 990 actes], 1559-1577, Paris, 1900, notice n°812 (voir contexte dans le Plan d’orientation général - Notaires de Paris, guides thématiques du Minutier).
      procuration; Desprémesnil, Lucille; Villiers, Charles de
    - Reconnaissance par Nicolas Godin et Jacques Champion, naguères maçons pour la reine mère du roi en son palais des Tuileries, que révérend père en Dieu, me. Pierre de Gondi, évêque de Paris, conseiller du roi en son conseil, privé chef du conseil de la reine, député par lad. dame pour le fait des bâtiments des Tuileries leur a fait bailler et délivrer par Guillaume de Chaponnay, contrôleur desd. bâtiments, tous les matériaux, pierres de taille, de liais; moellon, plâtre, chaux, sable, engins, etc., le tout montant à 4,168 l. 16 s. 11 d., que lesd. maçons promettent rabattre sur leurs ouvrages., 28 janvier 1575
      E. Caron, A travers les minutes des notaires parisiens [étude XXXVI, env. 990 actes], 1559-1577, Paris, 1900, notice n°813 (voir contexte dans le Plan d’orientation général - Notaires de Paris, guides thématiques du Minutier).
      reconnaissance; Tuileries (palais des); Godin, Nicolas; Champion, Jacques; Gondi, Pierre de; Chaponnay, Guillaume de; maçon; évêque
    - Procuration générale par Jacques Amyot, évêque d'Auxerre, grand aumônier du roi, abbé de Notre-Dame-des-Roches, à François de Labarre, doyen d'Auxerre son vicaire général, et François Guybert, seigneur de Rebréchien, son neveu, pour l'évaluation des bois de son évêché et de son abbaye., 30 janvier 1575; MC/ET/XXXVI/17
      Histoire littéraire XVIe siècle, par Catherine Grodecki, Madelaine Jurgens, Pierre-Yves Louis, Xenia Pamfilova, 1972-1994 (fichier papier entièrement dématérialisé; voir contexte dans le Plan d’orientation général - Notaires de Paris, guides thématiques du Minutier).
      Date de création de la notice: 2012
      procuration; Auxerre (Yonne); Myennes (Nièvre); Amyot, Jacques (1513-1593); Labarre, François de; Guybert, François; évêque
    - Procuration par révérend père en Dieu Jacques Amyot, évêque d'Auxerre, grand aumônier de France, conseiller du roi en son conseil privé, abbé de l'abbaye Notre-Dame des Rochers, à François de la Barre, doyen d'Auxerre, son vicaire, et François Guibert de.... son neveu, de faire faire par M. le bailly d'Auxerre, ou son lieutenant, la prisée et estimation des bois de futaie et si besoin est des fonds, rentes et revenus moins dommageables et utiles dépendant desd. évêché et abbaye pour satisfaire au paiement des cotes auxquelles ils sont cotisés des deniers octroyés par N. S. P. le pape au roi sur le Clergé de France., 31 janvier 1575
      E. Caron, A travers les minutes des notaires parisiens [étude XXXVI, env. 990 actes], 1559-1577, Paris, 1900, notice n°816 (voir contexte dans le Plan d’orientation général - Notaires de Paris, guides thématiques du Minutier).
      procuration; Auxerre (Yonne); Amyot, Jacques; La Barre, François de; Guibert, François; évêque; grand officier de la maison du roi (Ancien Régime); abbé
    - Déclaration par François de Prese ès noms à Jacques de la Saussaye, syndic général du Clergé de France, qu'il avait adressé certaines lettres missives à M. l'évêque de Paris et à MM. les députés du Clergé de France contenant obligation de la somme de 100,000 l., 5 février 1575
      E. Caron, A travers les minutes des notaires parisiens [étude XXXVI, env. 990 actes], 1559-1577, Paris, 1900, notice n°817 (voir contexte dans le Plan d’orientation général - Notaires de Paris, guides thématiques du Minutier).
      déclaration; Prese, François de; La Saussaye, Jacques de
    - Fault passer les quittances pour Rémy Febvre et Jehanne Fouquet, sa femme.100 l. qu'il a reçues de Guillaume de Chaponnay, contrôleur des bâtiments de la reine pour rachat de la rente due par M. le comte de Retz sur deux moulins à vent sis au marché aux Pourceaux, à dater du 6 février 1572., 6 février 1575
      E. Caron, A travers les minutes des notaires parisiens [étude XXXVI, env. 990 actes], 1559-1577, Paris, 1900, notice n°815 (voir contexte dans le Plan d’orientation général - Notaires de Paris, guides thématiques du Minutier).
      quittance; Febvre, Rémy; Fouquet, Jehanne; Chaponnay, Guillaume de; Retz (M.)
    - Quittance par Jehan de Roigny, sergent à cheval au Châtelet de Paris, de 13 écus soleil pour diverses écritures qu'il a faites pour mad. la comtesse maréchale de Brissac et d'une paire de souliers pour ses voyages., 7 février 1575
      E. Caron, A travers les minutes des notaires parisiens [étude XXXVI, env. 990 actes], 1559-1577, Paris, 1900, notice n°818 (voir contexte dans le Plan d’orientation général - Notaires de Paris, guides thématiques du Minutier).
      quittance; Roigny, Jehan de; Brissac (Mme de); auxiliaire de justice
    - Marché de maçonnerie entre Nicolas Crespin et haut et puissante dame Hélène Bonne, veuve de Charles de Gondi, seigneur de la Tour., 10 février 1575
      E. Caron, A travers les minutes des notaires parisiens [étude XXXVI, env. 990 actes], 1559-1577, Paris, 1900, notice n°819 (voir contexte dans le Plan d’orientation général - Notaires de Paris, guides thématiques du Minutier).
      marché; Crespin, Nicolas; Bonne, Hélène; Gondi, Charles
    - Marché par Claude Gaulcher, dit d'Anjou, demeurant à Paris, pour fournir pour le charroi de l'artillerie du roi, 100 chevaux et dix charrettes, munies de leurs harnois et équipages, pour le prix de 6000 l.t., 10 février 1575; MC/ET/XXXVI/17
      marché; Gaulcher, Claude
    - Pouvoir par lad. dame [Hélène Bonne] à Charles de Villiers, son secrétaire, de vendre la coupe et tonture des bois taillis de la seigneurie de Mézières., 10 février 1575
      E. Caron, A travers les minutes des notaires parisiens [étude XXXVI, env. 990 actes], 1559-1577, Paris, 1900, notice n°820 (voir contexte dans le Plan d’orientation général - Notaires de Paris, guides thématiques du Minutier).
      procuration; Villiers, Charles de; Bonne, Hélène
    - Quittance par les chanoines de Saint-Nicolas-du-Louvre à Pierre de Martinière et à Claude de Valenciennes, sa femme, et à damoiselle Anne de Valenciennes, veuve de Louis Budé, seigneur de Montgeron, de 60 l. t. pour le rachat d'une rente de cent sols., 19 février 1575
      E. Caron, A travers les minutes des notaires parisiens [étude XXXVI, env. 990 actes], 1559-1577, Paris, 1900, notice n°822 (voir contexte dans le Plan d’orientation général - Notaires de Paris, guides thématiques du Minutier).
      quittance; Martinière, Pierre de; Valenciennes, Claude de; Valenciennes, Anne; Budé, Louis
    - Marché par Pierre de Gondi, évêque de Paris, abbé de Saint-Magloire, des travaux nécessités par la translation du couvent des Filles-Pénitentes au couvent occupé par les religieuses de Saint-Magloire, rue Saint-Jacques., mars 1575
      E. Caron, A travers les minutes des notaires parisiens [étude XXXVI, env. 990 actes], 1559-1577, Paris, 1900, notice n°833 (voir contexte dans le Plan d’orientation général - Notaires de Paris, guides thématiques du Minutier).
      marché; Saint-Jacques (rue); Gondi, Pierre de (1533-1616); évêque; abbé
    - Marché aux termes duquel Jean Macon, maître maçon rue Soly, promet à Pierre Du Halde de faire en son hôtel près des Quinze-Vingts les travaux de vidange et de maçonnerie nécessaires, tant pour faire une nouvelle cuisine voûtée et un garde-manger sous la salle et le 'gardenappe' du corps de logis arrière, que pour abattre et refaire le mur faisant l'angle entre son jardin et le cimetière des Quinze-Vingts et pour démolir une grange étant dans ce jardin. Les travaux, qui sont accordés à raison de 6 livres tournois la toise tant de maçonnerie que de vidange, devront être achevés à la Pentecôte. [Rue Saint-Thomas-du-louvre], 1er mars 1575; MC/ET/XXXVI/17
      Documents du Minutier central des notaires de Paris, Histoire de l'art au XVIe siècle (1540-1600) [525 actes], par Catherine Grodecki, tome I, Architecture, vitrerie, menuiserie, tapisserie, jardins, Paris, Archives nationales, 1985, p. 85, notice n° 77 (instrument de recherche imprimé dématérialisé, certaines notices sont plus détaillées dans la version intégrale accessible en ligne par la rubrique 'Autres instruments de recherche', voir contexte dans le Plan d’orientation général - Notaires de Paris, guides thématiques du Minutier).
      Date de révision: 2011
      Macon, Jean; Duhalde, Pierre
    - Acte Miron (voir 827)., 3 mars 1575
      E. Caron, A travers les minutes des notaires parisiens [étude XXXVI, env. 990 actes], 1559-1577, Paris, 1900, notice n°823 (voir contexte dans le Plan d’orientation général - Notaires de Paris, guides thématiques du Minutier).
    - Déclaration par noble homme Pierre Miron, sgr de Cramailles, gentilhomme servant du roi, et me Marc Miron, son frère, conseillet du roi et son premier médecin, sgr de Lhermitage, fils et héritiers pour partie de défunt noble homme François Miron leur père, de son vivant aussy conseillelr du toi et son premier médecin de sa personne et suivant l'arrêt de la chambre de la reine, établi à Paris le 13e jour de décembre 1574, que le fief Saint-Jacques de Beauvais est advenu par droits successifs de défunt leur père à défunt noble homme Me Gabriel Miron, leur frère, aussy conseiller du roi et lieutenant civil de la prévôté de Paris, et ont octroyé et baillé respectivement les titres pour servir et valoir en temps et lieu à damoiselle Magdelaine Bastonneau, veuve dud. défunt Me Gabriel Miron..., comme tuteur et curateur des enfants mineurs dud. défunt et d'elle 1., 3 mars 1575
      E. Caron, A travers les minutes des notaires parisiens [étude XXXVI, env. 990 actes], 1559-1577, Paris, 1900, notice n°827 (voir contexte dans le Plan d’orientation général - Notaires de Paris, guides thématiques du Minutier).
      NOTES: 1. Ces prénoms ne sont pas en rapport avec ceux donnés par la Biographie universelle. D'après nos actes, la filiation de la famille Miron s'établirait ainsi: François Miron, sr. de Beauvais, premier médecin du roi Henri II, avait pour sœur Gabrielle Miron, épouse du sr de la Pointe (acte de juin 1575). Il avait trois fils: Pierre Miron, sr. de Cramailles, gentilhomme servant du roi; Marc Miron, premier médecin du roi et époux de ... Gentien (acte du 11 mai 1572, n° 576), et Gabriel Miron, lieutenant civil, époux de Madeleine Bastonneau. C'est Gabriel Miron qui est qualifié de médecin de Charles IX dans la Biographie Michaud.
      déclaration; Miron, Pierre; Miron, Marc; Miron, Gabriel; Bastonneau, Magdelaine; Maison Français; lieutenant civil ou criminel (Ancien Régime)